【裁判字號】    92,易,256
【裁判日期】    920226
【裁判案由】    妨害公務
【裁判全文】
臺灣板橋地方法院刑事判決                          九十二年度易字第二五六號
    公  訴  人  臺灣板橋地方法院檢察署檢察官
    被      告  乙○○
右列被告因妨害公務案件，經檢察官提起公訴（九十一年度偵字第二三二五五號），
本院判決如左：
    主  文
乙○○於公務員依法執行職務，當場侮辱，處有期徒刑參月，如易科罰金，以參佰元
折算壹日。
    事  實
一、乙○○於民國（下同）九十一年十二月一日下午三時三十分許（起訴書漏載月日
    ），至臺灣板橋地方法院檢察署法警室，欲交付衣物與竊盜犯罪嫌疑人鍾泓諭，
    但為該署正值辦理交保勤務之法警丙○○拒絕，乙○○竟萌生侮辱公務員之故意
    ，對在場執行交保勤務之法警丙○○、賴正欽、王招順等人，以臺語當場辱罵「
    幹你娘」、「雞巴」等語。
二、案經臺灣板橋地方法院檢察署法警室法警丙○○報請臺灣板橋地方法院檢察署檢
    察官偵查起訴。
    理由
一、訊據被告乙○○固坦承於前揭時地，曾以臺語辱罵「幹你娘」、「雞巴」等語，
    惟矢口否認有何侮辱公務員之犯行，辯稱：渠當時是罵女友甲○○，不是罵法警
    云云。惟證人即法警丙○○到庭證言：「九十一年十二月一日下午三點半左右，
    被告過來詢問我們裡面犯罪嫌疑人鍾泓諭的交保的事情，我就跟他解說，但是這
    個被告身上沒有帶錢，所以他沒有辦法辦交保，但是被告要求我們拿衣物給鍾泓
    諭，我們因為安全的考量所以拒絕，他就忽然變得很不高興，所以用臺語罵『幹
    你娘』及『雞巴』等語，還說你們囂張什麼，被告是面對我罵，被告當時面對著
    我距離大約半公尺至一公尺左右，．．．」（詳參本院九十二年一月二十二日訊
    問筆錄），並有報告書一件在卷可稽。證人丙○○與被告素不相識，應無設詞陷
    害之理。雖證人甲○○證言：係因伊一直要拉被告離開法警室，被告不高興才會
    罵伊云云。惟證人甲○○於本院訊問時證稱：「．．．被告平常不會用這種話罵
    人．．．」（詳參本院九十二年一月二十二日訊問筆錄），因此，被告應無為細
    故而出言辱罵證人甲○○之理；況且被告出言辱罵前，因交付衣物與犯罪嫌疑人
    鍾泓諭之事，為法警丙○○拒絕，被告亦供明在卷。足認被告辱罵之對象，為執
    行公務之法警，而非證人甲○○。被告辯詞及證人甲○○所證，無非為事後卸責
    與迴護之詞，均不足採信。事證明確，被告犯行洵堪認定。
二、按被告乙○○辱罵依法執行交保勤務之法警，核其所為，係犯刑法第一百四十條
    第一項之侮辱公務員罪；其同時侮辱在場多名法警，妨害國家公務之執行，並非
    侵害個人法益之犯罪，雖數名公務員同時受辱，仍屬單純一罪。爰審酌被告犯罪
    動機、目的、手段、妨害公務執行之情狀、所生之危害、犯罪後矢口否認犯行，
    未見悔意等一切情狀，量處如主文所示之刑，並諭知易科罰金之折算標準。
三、公訴人雖認被告以臺語「幹你娘」、「雞巴」同時辱罵公署，因認被告犯有刑法
    第一百四十條第二項之侮辱公署罪。惟證人丙○○到庭供明被告係面對著伊辱罵
    等語，已如前述；且被告所漫罵之言詞，習慣多用於對人之侮辱；而被告亦無其
    他侮辱公署之言語或舉動。因此，公訴人起訴被告侮辱公署，尚嫌無據。惟公訴
    人認此與前開已起訴部分，有想像競合之裁判上一罪關係，故本院對此不另為無
    罪之諭知。
據上論斷，應依刑事訴訟法第二百九十九條第一項前段，刑法第一百四十條第一項、
第四十一條第一項，罰金罰鍰提高標準條例第一條前段、第二條，判決如主文。
本案經檢察官王志超到庭執行職務
中    華    民    國      九十二      年      二      月    二十六    日
                                      臺灣板橋地方法院刑事第一庭
                                          法  官  高    玉    舜
右正本證明與原本無異。
如不服本判決，應於判決送達後十日內，向本院提出上訴狀。
                                          書記官  田    世    杰
中    華    民    國      九十二      年      二      月    二十七    日
附錄本案論罪科刑法條全文：
中華民國刑法第一百四十條 (侮辱公務員公署罪)
於公務員依法執行職務時，當場侮辱，或對於其依法執行之職務公然侮辱者，處六月
以下有期徒刑、拘役或一百元以下罰金。
對於公署公然侮辱者亦同。


司法院資訊處製作；財團法人民間司法改革基金會備份。
